臺灣新北地方法院刑事判決
110年度審易字第1930號
公  訴  人  臺灣新北地方檢察署檢察官
被      告  趙雲飛




上列被告因竊盜案件，經檢察官提起公訴（110年度偵字第16774
號），被告於本院準備程序中就被訴事實為有罪之陳述，經本院
裁定進行簡式審判程序，判決如下：
    主  文
趙雲飛犯竊盜罪，累犯，處有期徒刑參月，如易科罰金，以新臺
幣壹仟元折算壹日；未扣案之犯罪所得海賊王公仔陸盒沒收，於
全部或一部不能沒收或不宜執行沒收時，追徵其價額。
    事  實
一、趙雲飛意圖為自己不法之所有，基於竊盜之犯意，於民國10
    9年12月3日20時57分許，在新北市○○區○○街00號林宏林開設
    之娃娃機店內，趁無人看管之際，徒手搖晃娃娃機之機身，
    造成機臺玻璃破裂後（毀損部分未據告訴），再徒手破壞玻
    璃，從玻璃破裂處伸進機臺內，將海賊王公仔6盒（價值共
    新臺幣4,000元）撥入洞口並取出而竊盜得手，隨即逃離現
    場。嗣林宏林發覺遭竊報警處理，經警調閱監視器錄影畫面
    後，始循線查悉上情。
二、案經林宏林訴由新北市政府警察局中和分局報告臺灣新北地
    方檢察署檢察官偵查起訴。
    理  由
壹、程序方面：
    本件被告趙雲飛所犯係死刑、無期徒刑、最輕本刑為3年以
    上有期徒刑以外之罪，其於準備程序中就被訴事實為有罪之
    陳述，經法官告知簡式審判程序之旨，並聽取公訴人及被告
    之意見後，依刑事訴訟法第273條之1第1項規定，裁定本案
    改依簡式審判程序審理，且依刑事訴訟法第273條之2及第15
    9條第2項規定，不適用傳聞法則有關限制證據能力之相關規
    定，合先敘明。
貳、實體方面：
一、上揭犯罪事實，業據被告趙雲飛於本院準備程序及審理時均
    坦承不諱，核與證人即告訴人林宏林於警詢時之指訴相符，
    並有監視器錄影畫面截圖照片5張及監視器錄影光碟1片附卷
    可稽（見偵查卷第15至17頁），足見被告之自白與事實相符
    ，洵堪採為認定事實之依據。本案事證明確，被告犯行洵堪
    認定，應依法論科。
二、論罪科刑：
  ㈠核被告所為，係犯刑法第320條第1項之竊盜罪。
  ㈡被告前①因施用毒品案件，經本院106年度簡字第5561號判決
    判處有期徒刑3月確定；②因施用毒品案件，經本院107年度
    簡字第1596號判決判處有期徒刑4月確定，上開①、②各罪，
    再經本院107年度聲字第2671號裁定應執行有期徒刑6月確定
    ，於108年3月19日執行完畢等情，有臺灣高等法院被告前案
    紀錄表1份在卷可憑，是被告於受有期徒刑執行完畢後，5年
    以內故意再犯本件有期徒刑以上之罪，為累犯。至司法院釋
    字第775號解釋，依解釋文及理由之意旨，係指構成累犯者
    ，不分情節，一律加重最低本刑，於不符合刑法第59條所定
    要件之情形下，致生行為人所受之刑罰超過其所應負擔罪責
    之個案，不符罪刑相當原則、比例原則。於此範圍內，在修
    正前，為避免發生上述罪刑不相當之情形，法院就該個案應
    裁量是否加重最低本刑；準此，該解釋係指個案應量處最低
    法定刑、又無法適用刑法第59條在內減輕規定之情形，法院
    應依此解釋意旨裁量不予加重最低本刑（最高法院108年度
    台上字第338號判決意旨參照）。經核本案犯罪並無此種情
    形，是加重法定最低度刑，尚不至於使行為人所受之刑罰超
    過其所應負擔罪責，而無上開解釋所指不符罪刑相當原則與
    比例原則之情形，爰依刑法第47條第1項規定加重其刑。
  ㈢爰審酌被告正值壯年，不思以正當途徑賺取所需，貪圖己利
    而竊取他人財物，造成告訴人之財物損失，顯然欠缺尊重他
    人財產權之觀念，且前已有相類行竊娃娃機臺經判處罪刑之
    前科紀錄，素行不佳，惟念其犯後尚能坦承犯行，並兼衡其
    犯罪之動機、目的、手段、所竊取之財物價值，及其自陳國
    中畢業之智識程度、入所前從事菸酒批發工作、須撫養兒子
    之生活狀況等一切情狀，量處如主文所示之刑，並諭知如易
    科罰金之折算標準，以資懲儆。
三、沒收：
  ㈠按犯罪所得，屬於犯罪行為人者，沒收之；前二項之沒收，
    於全部或一部不能沒收或不宜執行沒收時，追徵其價額，刑
    法第38條之1第1項前段、第3項分別定有明文。
  ㈡查，被告竊得之海賊王公仔6盒，屬犯罪所得，未據扣案，亦
    未實際合法發還告訴人，爰依刑法第38條之1第1項前段、第
    3項之規定宣告沒收，於全部或一部不能沒收或不宜執行沒
    收時，追徵其價額。
據上論斷，應依刑事訴訟法第273條之1第1項、第299條第1項前
段，刑法第320條第1項、第47條第1項、第41條第1項前段、第38
條之1第1項前段、第3項，刑法施行法第1條之1第1項，判決如主
文。
本案經檢察官許智鈞提起公訴，經檢察官張啓聰到庭執行職務。
中　　華　　民　　國　　111 　年　　1 　　月　　12　　日
                  刑事第二十五庭  法  官      曾淑娟
上列正本證明與原本無異。
如不服本判決，應於判決送達後20日內敘明上訴理由，向本院提
出上訴狀 (應附繕本) ，上訴於臺灣高等法院。其未敘述上訴理
由者，應於上訴期間屆滿後20日內向本院補提理由書「切勿逕送
上級法院」。
                                  書記官　    張佑慈
中　　華　　民　　國　　111 　年　　1 　　月　　12　　日
　
附錄本案論罪科刑法條全文：
中華民國刑法第320條
意圖為自己或第三人不法之所有，而竊取他人之動產者，為竊盜
罪，處5年以下有期徒刑、拘役或50萬元以下罰金。
意圖為自己或第三人不法之利益，而竊佔他人之不動產者，依前
項之規定處斷。
前二項之未遂犯罰之。